【裁判字號】    89,訴,565
【裁判日期】    890817
【裁判案由】    過失致死
【裁判全文】
台灣彰化地方法院刑事判決                          八十九年度訴字第五六五號
    公  訴  人  臺灣彰化地方法院檢察署檢察官
    被      告  甲○○
    選任辯護人  趙建興律師
右列被告因過失致死案件，經檢察官提起公訴（民國八十九年度偵字第一０四０號）
，本院判決如左：
    主  文
甲○○因過失致人於死，處有期徒刑陸月，如易科罰金，以參佰元折算壹日，緩刑貳
年。
扣案之水果刀壹把沒收。
    事  實
一、甲○○與黃增祥係同居男女朋友關係，於民國（下同）八十九年一月二十三日晚
    間十一時三十分許，在彰化縣員林鎮○○里○○○街九二號四樓之二租屋處，雙
    方於吃宵夜、飲用酒類後因談及黃增祥欲搬回彰化縣大村鄉老家居住之事而發生
    爭執，甲○○為迫使黃增祥留下與之同居，竟自化粧台抽屜內取出平日削水果用
    之水果刀一把持之對黃增祥說：「如果你要搬出去，我就要死給你看」，黃增祥
    一時情急之下自座位上跑向化粧台欲奪下甲○○手中之水果刀，雙方進而發生拉
    扯，甲○○應注意當時二人飲酒均已甚多，精神無法集中，步態不穩，行動控制
    力降低，且依當時情形並無不能注意之情事，竟疏未注意握住手中水果刀，致黃
    增祥欲奪下水果刀時因行動太快、用力過猛，水果刀竟而刺入黃增祥之左胸部，
    致黃增祥受傷倒地，經送醫救治後延至翌日（二十四）凌晨零時五十分許，因心
    包囊血塞症死亡，並扣得甲○○所有上開水果刀一把。
二、案經被害人黃增祥之父乙○○告訴及彰化縣警察局員林分局報請台灣彰化地方法
    院檢察署檢察官偵查起訴。
    理  由
一、右揭犯罪事實，迭據被告甲○○於偵審中坦承不諱，並有現場圖多份及照片一份
    附卷可稽，復有水果刀一把扣案可資佐證。且被害人黃增祥確因左胸刺創及於心
    臟引起左側血胸及心包囊血塞休克死亡，亦經台灣彰化地方法院檢察署檢察官督
    同法醫師、檢驗員相驗、解剖明確，有相驗屍體證明書、驗斷書、勘驗筆錄及八
    九法醫所醫鑑字第００九二號鑑定書各一份在卷可憑，而經警採集現場殘留血液
    及相關證物送驗後，亦發現案發現場僅有被害人、被告血跡而無他人血跡反應或
    殘留物，亦有內政部警政署八十九年三月二十九日八九刑醫字第一五０００號鑑
    驗書可憑。被告於酒後持刀時自應注意其他人之安全，且依當時情形並無不能注
    意之情形，竟疏未注意於被害人向前奪刀時應避免水果刀刺向被害人，以致雙方
    於爭執時被害人因衝力過猛於搶奪水果刀時不慎遭刀刺入左胸，致被害人因此死
    亡，被告顯有過失，且其過失行為與被害人死亡間，具有相當因果關係，被告罪
    行堪以認定，應依法論科。
二、核被告甲○○所為，係犯刑法第二百七十六條第一項之過失致人於死罪。爰審酌
    被告過失程度之輕重，且肇事後被告對被害人家屬已為民事賠償，暨其品行、素
    行、犯罪動機、智識程度及被告肇事後坦承犯行等一切情狀，量處如主文所示之
    刑，並諭知易科罰金之折算標準，以示懲儆。末查被告前未曾受有期徒刑以上刑
    之宣告，有檢察署前科資料個案查註紀錄表可稽，經此教訓，當知謹慎而無再犯
    之虞，本院認本判決所宣告之刑，以暫不執行為宜，爰宣告緩刑二年以勵自新。
    扣案之水果刀一把，係被告所有，供犯罪所用之物，應併予宣告沒收。
據上論斷，應依刑事訴訟法第二百九十九條第一項前段，刑法第二百七十六條第一項
、第四十一條、第七十四條第一款、第三十八條第一項第二款，罰金罰鍰提高標準條
例第一條前段、第二條前段，判決如主文。
本案經檢察官王怡仁到庭執行職務。
中    華    民    國    八  十  九    年      八       月     十  七    日
                                臺灣彰化地方法院刑事第二庭
                                    法      官  康  弼  周
右正本證明與原本無異。
如不服本判決，應於判決送達後十日內向本院提出上訴狀（須附繕本 ）
告訴人或被害人對於判決如有不服具備理由請求檢察官上訴者，其上訴期間之計算係
以檢察官收受判決正本之日期為準。
                                    法院書記官  田  慧  賢
中    華    民    國    八  十  九    年      八       月     二十一    日
附錄論罪科刑法條：
刑法第二百七十六條
因過失致人於死者，處二年以下有期徒刑、拘役或二千元以下罰金。
從事業務之人，因業務上之過失犯前項之罪者，處五年以下有期徒刑或拘役，得併科
三千元以下罰金。


司法院資訊處製作；財團法人民間司法改革基金會備份。
